【裁判字號】    92,婚,1059
【裁判日期】    921015
【裁判案由】    離婚
【裁判全文】
臺灣板橋地方法院民事判決  九十二年度婚字第一○五九號
    原      告  甲○○
    訴訟代理人  莊守禮律師
    被      告  乙○○
右當事人間請求離婚事件，本院判決如左：
    主    文
准原告與被告離婚。
訴訟費用由被告負擔。
    事    實
甲、原告方面：
一、聲明：如主文所示。
二、陳述：兩造於民國八十二年十一月十四日結婚，嗣於八十四年間，被告經常酗酒
    及吸食安非他命，時而回家便藉酒力對原告暴力相向，最後一次暴力行為發生於
    八年前，因原告母親出面制止亦遭被告毆打，原告乃憤而搬回娘家居住，然被告
    對於原告搬回娘家居住一事竟置之不理，毫無所動，除前一個月尚與原告通過二
    次電話後，隨即音訊全無，被告自此與原告形同陌路，雙方無任何連繫，其後原
    告曾回至當時住所探視，惟發現被告已搬離該處，兩造分居至今已八年，被告未
    曾至原告娘家探視原告，致兩造恩愛之基礎已不復存在，足見雙方已無法共同生
    活，兩造已無必要徒留形式的婚姻，是以兩造婚姻存有難以維持之重大事由。為
    此原告依民法第一千零五十二條第二項之規定訴請離婚。
三、證據：提出
乙、被告方面：
一、聲明：如主文所示。
二、陳述：被告不願自行辦理離婚，請法院判決離婚。
    理   由
一、查兩造係夫妻，現婚姻關係仍存續中，有被告
二、原告主張其與母親於八年前因遭受被告毆打，原告遂搬回娘家，被告竟未曾邀原
    告返家共同生活，甚而不聞不問，致兩造分居迄今長達八年之久，彼此恩愛之基
    礎已不復存在，雙方已無法共同生活，兩造婚姻存有難以維持之重大事由等情，
    業據證人即原告之母俞陳寶鳳到庭證稱：「兩造約於八年前分居，八年前因原告
    生病罹患大腸直腸癌，我去兩造家中要帶原告去看病，被告要打原告，我去拉開
    ，被告還要打我，這八年來被告未曾打電話給原告，也未曾去看過原告，八年來
    都未與原告聯絡」等語。被告雖否認毆打行為，然就兩造分居已長達八年之久並
    不爭執。因此，兩造分居長達八年而無夫妻關係，堪信為實在。
三、按有民法第一千零五十二條第一項以外之重大事由，難以維持婚姻者，夫妻之一
    方得請求離婚，同條第二項定有明文。核其立法意旨，係夫妻一方之事由，雖不
    備同條第一項所列各款之要件，祇須按其事由之情節，在客觀上確實難以維持婚
    姻生活者，亦得請求裁判離婚。現代婚姻係以男女雙方之感情為基礎，以雙方情
    投意合，相互溝通扶持，彼此容忍，共同經營婚姻生活為要件，故所謂難以維持
    婚姻之事由，須該事由足以妨害婚姻互敬互愛、互信互諒之基礎，且已達於任何
    人處於同一境況，均將無意維持婚姻之程度，自屬上開條款之重大事由。查本件
    原告於八年前因被告有暴力行為而搬回娘家居住後，被告未再邀原告回家履行同
    明同意判決離婚，顯見兩造主觀上均無維持婚姻之意願，足見兩造雙方感情淡漠
    ，破綻重大，故原告主張兩造無法再共同生活等情，應堪採信。揆諸上開說明，
    兩造之婚姻既生破綻，基礎嚴重動搖，難期有共同之婚姻生活，應已合乎有重大
    事由難以維持婚姻之要件，是原告據以訴請判決與被告離婚，為有理由，應予准
    許。
四、結論：本件原告之訴為有理由，依民事訴訟法第七十八條，判決如主文。
中      華      民      國    九十二    年      十      月     十五     日
                                   臺灣板橋地方法院家事法庭
~B法      官  黃惠瑛
右正本證明與原本無異
中      華      民      國    九十二    年      十      月     十七     日
~B法院書記官  林月蓉


司法院資訊處製作；財團法人民間司法改革基金會備份。
